【裁判字號】    97,上訴,4202
【裁判日期】    971014
【裁判案由】    搶奪等
【裁判全文】
臺灣高等法院刑事判決                97年度上訴字第4202號
上  訴  人
即  被  告  丁○○
                    現於新店戒治所
上列上訴人因搶奪等案件，不服臺灣板橋地方法院97年度訴字第
761號，中華民國97年7月10日第一審判決（起訴案號：臺灣板橋
地方法院檢察署96年度偵字第25878號），提起上訴，本院判決
如下：
    主  文
上訴駁回。
    事  實
一、丁○○前曾於民國八十六年間因竊盜案件，經臺灣高等法院
    以八十六年度上易字第五五九九號判處有期徒刑四月確定，
    於八十七年六月三十日縮刑期滿執行完畢；又於八十八年間
    因竊盜案件，經臺灣高等法院以八十八年度上易字第三五九
    一號判處有期徒刑五月確定，於八十九年五月一日縮刑期滿
    執行完畢；復於九十年間因搶奪等案件，經原審以九十年度
    訴字第六八七號判處有期徒刑八月確定，於九十一年十月二
    十二日執行完畢；再於九十二年間因賭博案件，經原審以九
    十二年度訴字第一八０二號判處有期徒刑五月確定，於九十
    三年五月二十七日易科罰金執行完畢；又於九十五年間因偽
    造文書案件，經原審以九十四年度訴字第三０一二號判處有
    期徒刑六月確定，於九十六年三月二十四日縮刑期滿執行完
    畢（僅九十二年以後之犯罪，在本案構成累犯）。詎仍不知
    悔改，分別為下列犯行：
  (一)丁○○因缺錢花用，為供行搶之交通工具使用，竟基於意圖
    為自己不法所有之竊盜犯意，於如附表一編號一所示之時間
    、地點，見蔡秋雄所有由壬○○所使用停放在該處之車號BF
    T-152 號重型機車，鑰匙插在電門上疏未取走，見有機可趁
    ，即以該鑰匙啟動機車之方式竊取得手，於騎用後因發現該
    機車車胎破裂，復於如附表一編號二所示之時間、地點，發
    現庚○○所有停放在該處之車號LDN-006 號重型機車，鑰匙
    亦插在電門上疏未取走，見有機可趁，即以該鑰匙啟動機車
    之方式竊取該機車得手，並將前所竊取之車號BFT-152 號重
    型機車棄置在附表一編號二所示之地點（經警方於九十六年
    十月二十三日十二時十分許自行尋獲後，發還壬○○），其
    後即騎乘車號LDN-006 號重型機車沿路物色行搶之作案目標
    。嗣丁○○另基於意圖為自己不法所有之搶奪犯意，騎乘車
    號LDN-006 號重型機車，於附表二編號一至四所示之時間、
    地點，以如附表二編號一至四所示之方式，乘甲○○、丙○
    、乙○○、戊○○等人不及防備之際，分別搶奪甲○○等人
    所有如附表二編號一至四所示之財物，得手後隨即騎乘上開
    機車逃逸，除將搶得之現金部分留下外，其餘物品則沿路丟
    棄，並將所竊得之車號LDN-006 號重型機車棄置在臺北縣新
    莊市○○街四七巷口（經警方於九十六年十月二十四日自行
    尋獲，已發還庚○○），而自行搭乘計程車離去。
  (二)又丁○○食髓知味，復基於意圖為自己不法所有之竊盜犯意
    ，於如附表一編號三所示時間、地點，見己○○所有停放在
    該處之車號J5E-879 號重型機車，鑰匙插在電門上疏未取走
    ，見有機可趁，即以該鑰匙啟動機車之方式竊取，得手後即
    騎乘該機車沿路物色行搶之作案目標。嗣丁○○另基於意圖
    為自己不法所有之搶奪犯意，騎乘車號J5E-879 號重型機車
    ，於附表二編號五至六所示之時間、地點，以如附表二編號
    五至六所示之方式，乘癸○○、辛○○○等人不及防備之際
    ，分別搶奪癸○○等人所有如附表二編號五至六所示之財物
    ，得手後隨即騎乘上開機車逃逸，除將搶得之現金部分留下
    外，其餘物品則沿路丟棄，並將所竊得之車號J5E-879 號重
    型機車棄置在臺北縣新莊市○○○路二七五巷二號前。
  (三)嗣經警調閱被害人壬○○機車遭竊之相關路口監視錄影帶比
    對結果，查知丁○○涉有重嫌，於九十六年十月二十六日十
    六時五分許，在臺北縣新莊市○○街五五之九號三樓查獲丁○○，並扣得其犯案時所穿戴之安全帽一頂、黑色背包一個
    、白色Ｔ恤一件、黑色布鞋一雙，及其行搶所得之十元臺幣
    舊紙鈔一張（已發還丙○）、ＮＯＫＩＡ牌黑色手機１支（
    已發還戊○○）等物；並經其同意，帶同警方至臺北縣新莊
    市○○街四七巷內，起獲其行搶後所丟棄之戊○○所有之皮
    包一個（內有現金六千元、健保卡二張、身分證二張、駕照
    二張、行照二張、鑰匙七把、勞力士手錶一支，均已發還戊○○）；另帶同警方至臺北縣新莊市○○路一七四之八號對
    面草叢內、臺北縣新莊市○○○路二七五巷口等地，起獲其
    行搶後所丟棄之癸○○所有之皮包一個（內有台新銀行、國
    泰世華銀行及郵局之存摺各一本、健保卡三張、身分證三張
    、駕照一張、行照二張、國泰人壽信用卡一張、郵局及國泰
    世華銀行之提款卡各二張、彰化銀行、土地銀行及台新銀行
    之提款卡各一張，均已發還癸○○）、辛○○○所有之皮包
    一個（內有身分證一張、健保卡一張，均已發還辛○○○）
    及車號J5E-879 號重型機車一輛（已發還己○○），而循線
    查知上情。
二、案經臺北縣政府警察局新莊分局報告臺灣板橋地方法院檢察
    署檢察官偵查起訴。
    理  由
壹、程序部分：
    按被告以外之人於審判外之陳述，雖不符刑事訴訟法第一百
    五十九條之一至第一百五十九條之四之規定，而經當事人於
    審判程序同意作為證據，法院審酌該言詞陳述或書面陳述作
    成時之情況，認為適當者，亦得為證據；當事人、代理人或
    辯護人於法院調查證據時，知有刑事訴訟法第一百五十九條
    第一項不得為證據之情形，而未於言詞辯論終結前聲明異議
    者，視為有前項之同意，刑事訴訟法第一百五十九條之五第
    一項、第二項分別有明文。經查，本判決下列所引用之被告
    以外之人於審判外之陳述，檢察官、被告於本院言詞辯論終
    結前均未聲明異議，本院審酌上開證據資料製作時之情況，
    尚無違法不當及證明力明顯過低之瑕疵，亦認為以之作為證
    據應屬適當，故揆諸前開規定，爰依刑事訴訟法第一百五十
    九條之五規定，認前揭證據資料均有證據能力。
貳、實體部分：
一、訊據被告丁○○在原審及本院審理時對於如附表一編號一至
    三所示之竊盜犯行及如附表二編號三至六所示之搶奪犯行均
    坦承不諱；惟矢口否認有為如附表二編號一、二所示之搶奪
    犯行，辯稱：十元的舊紙鈔是伊自己以前留下來的，並非被
    害人丙○所有，又偵卷第四三頁的監視錄影翻拍照片中的人
    不是伊，伊在警詢、偵查會自白有行搶這二件，是因為伊有
    施用海洛因，人比較模糊云云。經查：
  (一)被告所為如附表一編號一至三所示之竊盜犯行，業據被告在
    警詢時、偵查中、原審及本院審理時坦承不諱，經核與證人
    即被害人壬○○、庚○○、己○○在警詢時證述之情節相符
    。此外，復有贓物認領保管單三紙、車籍查詢－基本資料詳
    細畫面一紙（車號LDN-006號重型機車）、臺北縣政府警察
    局車輛協尋電腦輸入單一紙（車號J5E-879號重型機車）、
    車輛尋獲電腦輸入單二紙（車號BFT-152號、J5E-879號重型
    機車）等件附卷可稽。是被告所為如附表一編號一至三所示
    之三次竊盜犯行均堪以認定。
  (二)又被告所為如附表二編號三至六所示之搶奪犯行，業據證人
    即被害人乙○○、戊○○、癸○○、辛○○○分別在警詢時
    證述綦詳。此外，復有贓物認領保管單三紙、附表二編號四
    萬泰銀行前監視錄影器翻拍照片十幀及原審勘驗筆錄等件在
    卷可稽。是被告所為如附表二編號三至六所示之四次搶奪犯
    行均堪以認定。
  (三)再被告所為如附表二編號一之搶奪犯行，業據證人即被害人
    甲○○在原審審理時證稱：伊於九十六年十月二十三日上午
    九時四十六分許，在臺北縣新莊市○○○路四九巷口被搶，
    伊當時是騎著腳踏車，把手提包掛在左手上，遭人騎機車將
    伊之手提包搶走，被搶後伊很害怕站在原地一直看著搶嫌的
    背影離地，伊所看到搶嫌之穿著、體型就如同偵卷第四三頁
    之照片所示，搶嫌是穿著一件米色或白色的上衣，伊在警詢
    時所描述嫌犯之特徵是正確的（體型瘦、穿白色上衣、黑色
    長褲），而機車車號LDN-006 號是後來去調錄影帶才知道的
    ，在庭之被告身型與搶嫌相同等語。參以證人甲○○係於九
    十六年十月二十三日十時四十分許，即至臺北縣政府警察局
    新莊分局福營派出所報案製作警詢筆錄，而被告係於九十六
    年十月二十六日始經警查獲，是證人甲○○在警詢時經警方
    查證所告知之車號應無誤認可能；又證人即車號LDN-006 號
    機車所有人庚○○在警詢時亦證稱：伊係於九十六年十月二
    十三日九時三十分許，將上開機車停放在新莊市○○路三六
    七號前，後來約十時許要用車時，才發現機車失竊等語，而
    上開機車確係由被告於九十六年十月二十三日上午九時三十
    分至十時許之間所行竊，顯見係由被告騎乘上開機車行搶被
    害人甲○○。況按諸經驗法則，案發時之供述較少權衡利害
    得失或受他人干預，比之事後翻異之詞，自較可信，而被告
    在警詢時及偵查中均自白該次搶奪犯行，且並無證據顯示其
    在警詢時之自白，係警方以強暴、脅迫、利誘、詐欺、違法
    羈押或其他不正之方法取得，又被告在偵查中經檢察官訊問
    時就如附表一、二所示竊盜、搶奪犯行亦均坦承犯行，其在
    原審審理時雖稱：因施用海洛因，人比較模糊，才會自白涉
    犯如附表二編號一、二之搶奪犯行云云，惟被告在偵查中經
    檢察官訊問時與為警查獲時已相距二十六小時又二十五分，
    何來因施用毒品而精神狀況不佳可言，且就警方所移送其涉
    犯施用毒品部分亦否認犯行，顯見其意識清楚，否則何以未
    承認警方所移送之全部犯罪事實，足認被告在警詢時及偵查
    中之自白均係出於自由意志所為，堪認其自白與事實相符。
    從而，被告前開辯解，不足採信。是被告所為如附表二編號
    一所示之搶奪犯行堪予認定。
  (四)再被告所為如附表二編號二之搶奪犯行，業據證人即被害人
    丙○在原審審理時證稱：伊於九十六年十月二十三日上午九
    時五十分許，在臺北縣新莊市○○街七三巷口被搶，伊當時
    是在裕民街市場門口買菜，伊將皮夾夾在左腋下，當要拿錢
    付給菜販時，轉頭時皮夾就被搶走了，搶嫌是從伊左手邊騎
    機車過來，伊有大喊搶劫，只有看到搶嫌的側面，他頭戴安
    全帽，穿著白色上衣、黑色褲子，騎著重機車，把伊的皮夾
    放在腳踏板上，騎很快就騎走了，後來伊去裕民街找里長調
    錄影帶，伊確認偵卷第四三頁之監視錄影帶翻拍照片中的騎
    士就是搶嫌。伊在警局有看被告的側面還有看照片，伊都確
    認是被告，被告當時有回頭看伊一眼，伊有注意他的側面，
    而且伊有注意他的穿著。伊後來要去警局領回伊遭搶之十元
    台幣舊紙鈔，該紙鈔確實係伊所有等語。再參以觀諸偵卷第
    四三頁在上開地點監視錄影器所錄得之影像，騎乘機車之搶
    嫌容貌雖不甚清晰，惟其身材、穿著與所背背包之型式，經
    與被告在附表二編號四所示萬泰銀行前行搶被害人戊○○時
    ，經監視錄影器所攝得影像之身材、穿著與所背背包之型式
    對照觀之（見偵卷第六八頁、七一頁、七二頁及原審勘驗筆
    錄），均屬相同，應認係屬同一人，是被告辯稱偵卷第四三
    頁之監視錄影翻拍照片非其本人云云，顯不足採。此外，復
    有被害人丙○所出具之具領遭行搶之十元台幣舊紙鈔之贓物
    認領保管單一紙在卷可稽，而該等紙鈔既已久未在市面流通
    ，數量非多，被害人丙○對其所持有之紙鈔應甚為清楚，應
    無誤為具領之可能。再者，參諸上開說明，足認被告在警詢
    時及偵查中之自白均係出於自由意志所為，應認其自白與事
    實相符。從而，被告前開辯解，不足採信。是被告所為如附
    表二編號二所示之搶奪犯行亦堪以認定。
  (五)被告另辯稱，伊因涉犯張瓊文遭搶奪案而於96年10月26日遭
    警方查獲後，除坦承犯行外，並於警方詢問是否尚涉及其他
    刑案時，坦承有涉及其他搶奪案，應符合自首要件云云，然
    按所稱自首，係以犯人在其犯罪未被發覺前，向該管公務員
    自承犯罪而受裁判為要件。又所謂發覺，非以有偵查犯罪權
    限之機關或人員確知其人犯罪無誤為必要，於有確切之根據
    得為合理之可疑而對其發生嫌疑時，即得謂為已發覺，有最
    高法院72年台上字第641號判例意旨可資參照。被告丁○○
    為警查獲前，被害人甲○○、乙○○、張瓊文、丙○等人已
    於96年10月23日被告涉案當日，前往警局報案並製作調查筆
    錄，而遭竊之車主庚○○、壬○○、己○○亦分別於96年10
    月23日及同月25日向派出所報案（見96偵字第25878號卷第2
    9頁至32頁、第41頁至42頁、45頁至第52頁、第64頁至第65
    頁、第75頁），警方亦調閱相關路口監視錄影器畫面，顯見
    警方於96年10月26日前往臺北縣新莊市○○街五五之九號三
    樓搜索前，已查知丁○○涉有重嫌，警方已有確切之根據，
    合理懷疑被告涉有犯下本案之嫌疑，由此可知，被告所犯本
    案已被發覺，不能謂為自首。另本院就被告是否符合自首規
    定函詢台北縣政府警察局新莊分局，其函覆為：本案係犯罪
    嫌疑人丁○○騎乘自己所有之重機車至台北縣新莊市○○路
    竊取被害人之重機車，沿路隨機搶奪被害人之財物，案經本
    分局調閱相關路口監視器畫面，鎖定嫌犯所有之重機車停放
    位置，查訪附近民眾及查詢該重機車所有人，確認嫌犯丁○○涉有重嫌，待嫌犯欲騎乘機車時前往盤查，並經嫌犯自願
    同意受搜索，且坦承連續犯竊盜及搶奪案，當場查獲嫌犯及
    相關證物，嫌犯丁○○並無向警方自首；有該分局97年9月
    23 日北縣警新偵字第0970044145號函附卷可稽（見本院卷
    ）。綜上，被告不符合自首要件規定，被告所辯，自不足採
    。
  (六)綜上所述，被告前開辯解，顯係事後避就卸責之詞，委不足
    採，事證明確，被告所為如附表一所示之三次竊盜犯行及如
    附表二所示之六次搶奪犯行均洵堪認定，應予依法論科。
二、查被告所為如附表一、二所示之犯行，核分別係犯如附表所
    犯法條欄所示之罪名。又被告所犯上開九罪間，係於不同之
    時間、地點所犯，被害人亦不相同，其犯意各別，且構成要
    件互異，應予分論併罰。末查，被告前曾受有如事實欄第一
    項所述之犯罪科刑及執行情形，有臺灣高等法院被告前案紀
    錄表一份在卷可憑，其於受有期徒刑之執行完畢後，五年以
    內故意再犯本件如附表一、二所示之有期徒刑以上之罪，均
    為累犯，均應依刑法第四十七條第一項之規定加重其刑。
三、原審適用刑法第三百二十五條第一項、第三百二十條第一項
    、第四十七條第一項、第五十一條第五款，刑法施行法第一
    條之一第一項、第二項前段等規定，並審酌被告前已有竊盜
    、搶奪前科，詎猶不知悔改，復竊取他人之機車作為行搶工
    具，多次騎乘機車於日間公然搶奪婦女之皮包，手段猖狂，
    不僅造成被害人財物損失及精神驚嚇，更嚴重危害社會秩序
    ，而其犯罪後未完全坦承犯行，不知悔悟，態度非佳，兼衡
    其犯罪動機、目的、手段及所竊取、搶奪財物之價值等一切
    情狀，分別各量處如附表三所示之刑，並定其應執行刑；暨
    以扣案之安全帽一頂、黑色背包一個、白色Ｔ恤一件、黑色
    布鞋一雙，雖均係屬被告所有，惟此係屬其日常之服飾及使
    用之物，尚難認係屬供犯罪所用之物，自毋庸併予宣告沒收
    ；並敘明扣案之一元美金紙鈔、十元港幣紙鈔、及五元臺幣
    舊紙鈔一張，查無積極證據足認係屬被告行搶所得。經核認
    事用法俱無不合，量刑亦屬妥適。被告提起上訴，仍執陳詞
    ，否認部分犯罪，主張符合自首要件，並請求從輕量刑云云
    ，均無理由，應予駁回。
據上論斷，應依刑事訴訟法第368條，判決如主文。
本案經檢察官郭啟東到庭執行職務。
中    華    民    國    97    年    10    月    14    日
                  刑事第八庭審判長法  官  鄭文肅
                                  法  官  楊貴志
                                  法  官  蔡光治
以上正本證明與原本無異。
竊盜部分不得上訴。
搶奪部分如不服本判決，應於收受送達後十日內向本院提出上訴
書狀，其未敘述上訴之理由者並得於提起上訴後十日內向本院補
提理由書（均須按他造當事人之人數附繕本）。
                                  書記官  陳韋杉
中    華    民    國    97    年    10    月    14    日
附錄：本案論罪科刑法條全文
中華民國刑法第320條
意圖為自己或第三人不法之所有，而竊取他人之動產者，為竊盜
罪，處5年以下有期徒刑、拘役或5百元以下罰金。
意圖為自己或第三人不法之利益，而竊佔他人之不動產者，依前
項之規定處斷。
前二項之未遂犯罰之。
中華民國刑法第325條
意圖為自己或第三人不法之所有，而搶奪他人之動產者，處6月
以上5年以下有期徒刑。
因而致人於死者，處無期徒刑或7年以上有期徒刑，致重傷者，
處3年以上10年以下有期徒刑。
第 1 項之未遂犯罰之。
附表一：
┌──┬──────┬──────┬───┬──────┬────────┐
│編號│時間        │地點        │被害人│犯罪手法    │所得財物        │
├──┼──────┼──────┼───┼──────┼────────┤
│ 一 │９６年１０月│臺北縣新莊市│壬○○│見壬○○所有│車號ＢＦＴ－１５│
│    │２３日上午９│新樹路３９５│      │之車號ＢＦＴ│２號重型機車一輛│
│    │時３０分許  │號前        │      │－１５２號重│                │
│    │            │            │      │型機車鑰匙未│                │
│    │            │            │      │拔即啟動引擎│                │
│    │            │            │      │電門而竊取  │                │
├──┼──────┼──────┼───┼──────┼────────┤
│ 二 │９６年１０月│臺北縣新莊市│庚○○│見庚○○所有│車號ＬＤＮ－００│
│    │２３日上午９│新樹路３６７│      │之車號ＬＤＮ│６號重型機車一輛│
│    │時３０分至４│號前        │      │－００６號重│                │
│    │６分間之某時│            │      │型機車鑰匙未│                │
│    │            │            │      │拔即啟動電門│                │
│    │            │            │      │而竊取      │                │
├──┼──────┼──────┼───┼──────┼────────┤
│ 三 │９６年１０月│臺北縣樹林市│己○○│見己○○所有│車號Ｊ５Ｅ－８７│
│    │２５日１２時│大安路４３號│      │之車號Ｊ５Ｅ│９號重型機車一輛│
│    │１３分許    │前          │      │－８７９號重│                │
│    │            │            │      │型機車鑰匙未│                │
│    │            │            │      │拔即啟動電門│                │
│    │            │            │      │而竊取      │                │
└──┴──────┴──────┴───┴──────┴────────┘
附表二：
┌──┬──────┬──────┬───┬──────┬────────┐
│編號│時間        │地點        │被害人│犯罪手法    │所得財物        │
├──┼──────┼──────┼───┼──────┼────────┤
│ 一 │９６年１０月│臺北縣新莊市│甲○○│見甲○○騎乘│皮包一個（內有健│
│    │２３日上午９│後港一路４９│      │腳踏車行經該│保卡、身分證各１│
│    │時４６分許  │巷口        │      │處，騎乘車號│張、印章１枚，現│
│    │            │            │      │ＬＤＮ－００│金新台幣【下同】│
│    │            │            │      │６號重機車，│８百元等物）。  │
│    │            │            │      │乘甲○○不及│                │
│    │            │            │      │防備之際，自│                │
│    │            │            │      │甲○○左後方│                │
│    │            │            │      │，徒手搶奪王│                │
│    │            │            │      │麗珠掛在左手│                │
│    │            │            │      │上之皮包一個│                │
│    │            │            │      │得手。      │                │
├──┼──────┼──────┼───┼──────┼────────┤
│ 二 │９６年１０月│臺北縣新莊市│丙○  │見丙○將皮夾│皮夾一個（內有現│
│    │２３日上午９│裕民街７３巷│      │夾在左腋下買│金３２００元、舊│
│    │時５０分許  │口          │      │菜，騎乘車號│鈔２０００元、身│
│    │            │            │      │ＬＤＮ－００│分證、健保卡、提│
│    │            │            │      │６號重機車，│款卡各１張）    │
│    │            │            │      │乘丙○不及防│                │
│    │            │            │      │備之際，自林│                │
│    │            │            │      │春左後方，徒│                │
│    │            │            │      │手搶奪丙○夾│                │
│    │            │            │      │在左腋下之皮│                │
│    │            │            │      │夾一個得手。│                │
├──┼──────┼──────┼───┼──────┼────────┤
│ 三 │９６年１０月│臺北縣新莊市│乙○○│見乙○○自新│皮包一個（內有郵│
│    │２３日上午１│後港一路３６│      │莊市○○○路│局、合作金庫存摺│
│    │０時許      │號郵局前    │      │３６號郵局出│各１本、印章２枚│
│    │            │            │      │來，打開所騎│、健保卡１張，業│
│    │            │            │      │乘之機車之置│由路人拾得交警方│
│    │            │            │      │物箱，將其所│發還乙○○）    │
│    │            │            │      │有之皮包放入│                │
│    │            │            │      │時，騎乘車號│                │
│    │            │            │      │ＬＤＮ－００│                │
│    │            │            │      │６號重機車，│                │
│    │            │            │      │乘乙○○不及│                │
│    │            │            │      │防備之際，自│                │
│    │            │            │      │乙○○後方，│                │
│    │            │            │      │徒手搶奪李金│                │
│    │            │            │      │蘭上開皮包一│                │
│    │            │            │      │個得手。    │                │
├──┼──────┼──────┼───┼──────┼────────┤
│ 四 │９６年１０月│臺北縣新莊市│戊○○│見戊○○坐在│手提包一個（內有│
│    │２３日上午１│思源路３３１│      │機車上，並將│身分證、健保卡、│
│    │１時５分許  │號萬泰銀行前│      │其手提包放置│駕照、行照各２張│
│    │            │            │      │於大腿上，騎│、ＮＯＫＩＡ牌行│
│    │            │            │      │乘車號ＬＤＮ│動電話１支、勞力│
│    │            │            │      │－００６號重│士手錶１只、鑰匙│
│    │            │            │      │機車，乘張文│７把、現金１萬元│
│    │            │            │      │瓊不及防備之│（起訴書誤載為６│
│    │            │            │      │際，自戊○○│千元）等物）。  │
│    │            │            │      │左後方，徒手│                │
│    │            │            │      │搶奪戊○○之│                │
│    │            │            │      │手提包一個得│                │
│    │            │            │      │手。        │                │
├──┼──────┼──────┼───┼──────┼────────┤
│ 五 │９６年１０月│臺北縣新莊市│癸○○│見癸○○由其│皮包一個（內有台│
│    │２５日１２時│後港一路３６│      │先生騎乘機車│新銀行、國泰世華│
│    │４０分許    │號郵局前    │      │搭載坐於後座│銀行、郵局存款簿│
│    │            │            │      │，騎乘車號Ｊ│各１本、健保卡、│
│    │            │            │      │５Ｅ－８７９│身分證各３張、駕│
│    │            │            │      │號重機車，乘│照１張、行照２張│
│    │            │            │      │癸○○不及防│、國泰人壽信用卡│
│    │            │            │      │備之際，自蔡│１張、郵局提款卡│
│    │            │            │      │翠娟右後方，│２張、彰化銀行、│
│    │            │            │      │徒手搶奪蔡翠│土地銀行、台新銀│
│    │            │            │      │娟之皮包一個│行提款卡各１張、│
│    │            │            │      │得手。      │國泰世華銀行提款│
│    │            │            │      │            │卡２張、現金１１│
│    │            │            │      │            │０００元等物）。│
├──┼──────┼──────┼───┼──────┼────────┤
│ 六 │９６年１０月│臺北縣樹林市│黃陳錦│乘辛○○○不│皮包一個（內有手│
│    │２５日下午１│保安街１段１│蘭    │及防備之際，│機１支、健保卡２│
│    │時許        │６巷１４號前│      │騎乘車號Ｊ５│張、身分證１張、│
│    │            │            │      │Ｅ－８７９號│現金１６０００元│
│    │            │            │      │重機車，自黃│等物）。        │
│    │            │            │      │陳錦蘭後方，│                │
│    │            │            │      │徒手搶奪黃陳│                │
│    │            │            │      │錦蘭之皮包一│                │
│    │            │            │      │個得手。    │                │
└──┴──────┴──────┴───┴──────┴────────┘
附表三：
┌──┬─────────┬────────┬──────────────┐
│編號│  犯  罪  事  實  │   所犯法條     │    罪名暨宣告刑            │
├──┼─────────┼────────┼──────────────┤
│ 一 │如附表一編號一所述│刑法第三百二十條│丁○○竊盜，累犯，處有期徒刑│
│    │                  │第一項          │肆月。                      │
├──┼─────────┼────────┼──────────────┤
│ 二 │如附表一編號二所述│刑法第三百二十條│丁○○竊盜，累犯，處有期徒刑│
│    │                  │第一項          │肆月。                      │
├──┼─────────┼────────┼──────────────┤
│ 三 │如附表二編號一所述│刑法第三百二十五│丁○○意圖為自己不法之所有，│
│    │                  │條第一項        │而搶奪他人之動產，累犯，處有│
│    │                  │                │期徒刑壹年。                │
├──┼─────────┼────────┼──────────────┤
│ 四 │如附表二編號二所述│刑法第三百二十五│丁○○意圖為自己不法之所有，│
│    │                  │條第一項        │而搶奪他人之動產，累犯，處有│
│    │                  │                │期徒刑壹年。                │
├──┼─────────┼────────┼──────────────┤
│ 五 │如附表二編號三所述│刑法第三百二十五│丁○○意圖為自己不法之所有，│
│    │                  │條第一項        │而搶奪他人之動產，累犯，處有│
│    │                  │                │期徒刑玖月。                │
├──┼─────────┼────────┼──────────────┤
│ 六 │如附表二編號四所述│刑法第三百二十五│丁○○意圖為自己不法之所有，│
│    │                  │條第一項        │而搶奪他人之動產，累犯，處有│
│    │                  │                │期徒刑玖月。                │
├──┼─────────┼────────┼──────────────┤
│ 七 │如附表一編號三所述│刑法第三百二十條│丁○○竊盜，累犯，處有期徒刑│
│    │                  │第一項          │肆月。                      │
├──┼─────────┼────────┼──────────────┤
│ 八 │如附表二編號五所述│刑法第三百二十五│丁○○意圖為自己不法之所有，│
│    │                  │條第一項        │而搶奪他人之動產，累犯，處有│
│    │                  │                │期徒刑玖月。                │
├──┼─────────┼────────┼──────────────┤
│ 九 │如附表二編號六所述│刑法第三百二十五│丁○○意圖為自己不法之所有，│
│    │                  │條第一項        │而搶奪他人之動產，累犯，處有│
│    │                  │                │期徒刑玖月。                │
└──┴─────────┴────────┴──────────────┘


司法院資訊處製作；財團法人民間司法改革基金會備份。
